【裁判字號】    98,家聲,43
【裁判日期】    980227
【裁判案由】    認可離婚
【裁判全文】
臺灣臺南地方法院民事裁定              98年度家聲字第43號
聲  請  人  甲○○
代  理  人  丙○○
相  對  人  乙○○
上列當事人間聲請認可離婚事件，本院裁定如下：
    主    文
大陸地區福建省平潭縣人民法院西元2007年（民國96年）12月
20日所為而於西元2008年（民國97年）1月19日生效之（2007）
嵐民初字第783號民事確定判決應予認可。
聲請程序費用新臺幣壹仟元由相對人負擔。
    理    由
一、按在大陸地區作成之民事確定裁判、民事仲裁判斷，不違背
    臺灣地區公共秩序或善良風俗者，得聲請法院裁定認可，臺
    灣地區與大陸地區人民關係條例第74條第1項定有明文。
二、本件聲請意旨略以：聲請人係大陸地區人民，兩造於民國94
    年12月26日在大陸地區福建省福州市結婚，婚後相對人返回
    臺灣，未為聲請人辦理赴臺探親手續，亦未至戶政事務所辦
    理結婚登記，復未與聲請人聯繫，致兩造長期分居海峽兩岸
    ，聲請人乃於大陸地區向法院訴請離婚，業經大陸地區福建
    省平潭縣人民法院（2007）嵐民初字第783號民事判決准許
    兩造離婚確定，並經福建省平潭縣公證處以（2009）嵐證內
    字第0048號、第0049號公證在案，聲請人為此爰聲請鈞院裁
    定認可該確定判決書等語，並提出大陸地區福建省平潭縣人
    民法院（2007）嵐民初字第783號民事判決書、生效證明書
    、福建省平潭縣公證處（2009）嵐證內字第0048號及第0049
    號公證書、財團法人海峽交流基金會（98）核字第010116號
    及第010119號證明為證。
三、經查：聲請人提出大陸地區福建省平潭縣人民法院（2007）
    嵐民初字第783號民事判決書、生效證明書、福建省平潭縣
    公證處（2009）嵐證內字第0048號及第0049號公證書，業經
    我國財團法人海峽交流基金會驗證，有該基金會（98）核字
    第010116號及第010119號證明在卷足憑，則該判決書自堪信
    為真正。次查，上開判決係就聲請人與相對人間之離婚事件
    所為裁判，由大陸地區福建省平潭縣人民法院管轄審理，並
    未違背我國有關離婚事件專屬管轄之規定。又其判決內容略
    以：經審理查明，原告（即聲請人）、被告（即相對人）經
    人介紹於2005年12月26日在福建省福州市民政局辦理結婚登
    記，領取閩榕結字第0506469號結婚證，婚後被告即返回臺
    灣，既未替原告辦理赴臺探親手續，也未與原告聯繫，現原
    告以無法建立夫妻感情為由，向本院提起離婚訴訟。‧‧‧
    本院認為，原、被告婚前缺乏了解，草率結婚，婚姻基礎差
    ，婚後因原告未能赴臺探親而無法建立夫妻感情，現原告向
    本院提出離婚訴訟，被告又對原告提出的離婚訴訟主張未作
    書面或口頭辯詞予以反駁，視為放棄抗辯權，為此，可以認
    定原、被告之間的夫妻感情確已破裂，對原告的離婚訴請，
    本院予以支持等情。核其判決離婚所舉事由，亦與我國民法
    第1052條第2項規定並無不合，堪認該判決不違背臺灣地區
    之公共秩序或善良風俗。從而，本件聲請經核尚無不合，應
    予認可。
四、依臺灣地區與大陸地區人民關係條例第1條後段、第41條第
    1項，非訟事件法第21條第2項、第24條第1項，民事訴訟法
    第78條，裁定如主文。
中    華    民    國    98    年    2     月    27    日
                  家事法庭    法  官  葉惠玲
以上正本係照原本作成
如對本裁定抗告須於裁定送達後10日內向本院提出抗告狀
中    華    民    國    98    年    2     月    27    日
                              書記官  鄭秀美


司法院資訊處製作；財團法人民間司法改革基金會備份。
